【裁判字號】    95,訴,1488
【裁判日期】    951130
【裁判案由】    違反毒品危害防制條例
【裁判全文】
臺灣臺南地方法院刑事判決              95年度訴字第1488號
公  訴  人  臺灣臺南地方法院檢察署檢察官
被      告  鄭水利
上列被告因違反毒品危害防制條例案件，經檢察官聲請以簡易判
決處刑（95年度毒偵字第1252號）本院認不宜以簡易判決處刑，
改依通常程序進行，經被告於準備程序中，就被訴之事實為有罪
之陳述，本院裁定進行簡式審判程序，本院判決如下：
    主   文
鄭水利連續施用第壹級毒品，累犯，處有期徒刑壹年。扣案之海
洛因參小包（淨重零點壹柒公克）沒收銷燬之；注射針筒壹支、
毒品包裝袋參只均沒收。
    事   實
一、鄭水利曾於民國（下同）91年間，因施用第二級毒品安非他
    命案件，經本院裁定施以強制戒治，經其於91年9月7日入戒
    治處所強制戒治，甫於92年3月5日停止戒治而釋放出所。刑
    事犯罪部分由本署檢察官於91年7月10日，以91年度毒偵字
    第558號提起公訴，並經本院以91年度訴字第767號判決判處
    有期徒刑6月確定，甫於93年6月26日執行完畢。仍未戒除毒
    癮，於前開停止戒治釋放後5年內，復基於施用第一級毒品
    海洛因之概括犯意，自94年6月間某日起，迄95年5月12日
    18時30分許為警採尿時起往前回溯26小時內之某時止，以每
    天施用一次之頻率，在其上開臺南市安南區住處附近草叢內
    等地，利用注射方式施用第一級毒品海洛因多次。嗣為警於
    95年5月12日17時許持搜索票在臺南市○○區○○路3段418
    巷12號查獲，並自其所著外褲左口袋內起獲海洛因3小包（
    合計淨重0.17公克）、注射針筒乙支等物。經其同意而採尿
    送驗，檢驗結果亦呈現第一級毒品海洛因之代謝物嗎啡陽性
    反應，始知上情。
二、案經台南市警察局第四分局移請臺灣臺南地方法院檢察署檢
    察官偵查起訴及檢察官聲請併案審理。
    理  由
一、上開犯罪事實，業經被告於審理中自白不諱，且被告於警詢
    時所採尿液確有毒品嗎啡反應等情，有長榮大學95年6月1日
    之篩檢藥物檢驗報告一紙附卷可稽，並有扣案之毒品海洛因
    三小包與針筒一支足資佐證。被告之自白應認與事實相符。
    又被告前因施用毒品案件，於九十二年三月五日停止強制戒
    治釋放，有臺灣高等法院被告前案紀錄表在卷足憑。其於五
    年內再犯毒品危害防制條例第十條第一項之罪，依同條例第
    二十三條第二項規定，即應由檢察官依法追訴。被告罪證明
    確，應予依法論科。
二、核被告所為，係犯毒品危害防制條例第十條第一項施用第一
    級毒品之罪。被告持有毒品之行為為施用行為所吸收不另論
    處。其先後多次犯行，時間緊接，犯罪構成要件相同，顯均
    係基於概括之犯意反覆為之，應依連續犯之規定論以一罪並
    加重其刑。又被告前於九十一年間，因犯罪，經本院判處有
    期徒刑六月確定，於九十三年六月二十六日執行完畢，有台
    灣台南地方法院檢察署刑案資料查註紀錄表在卷可按，其於
    五年之內再犯本件有期徒刑以上之罪，為累犯，應依法遞加
    重其刑。爰審酌被告施用毒品之犯行，在性質上乃屬對自我
    身心健康之自戕行為，尚未嚴重破壞社會秩序、侵害他人權
    益，然其前因施用毒品經送觀察、勒戒及強制戒治之治療處
    分後，猶不思戒絕革除惡習，再為本件犯罪，顯未因前所受
    之觀察勒戒、戒治處分而記取教訓，及被告犯後坦承犯行等
    一切情狀，量處如主文所示之刑。另扣案之第一級毒品海洛
    因三小包（淨重零點一七公克），爰依毒品危害防制條例第
    十八條第一項前段之規定宣告沒收併銷燬之。查獲之前揭施
    用毒品所用器具供注射針筒一支，為被告所有，並為供被告
    犯罪所用之物，業據被告於警詢時供明，宜依修正前刑法第
    三十八條第一項第二款之規定宣告沒收。
三、又被告行為後，刑法第56條連續犯之規定，業於94年1月7日
    修正公布刪除，並於95年7月1日施行，則被告之犯行，因行
    為後新法業已刪除連續犯之規定，此刪除雖非犯罪構成要件
    之變更，但顯已影響行為人刑罰之法律效果，自屬法律有變
    更，依新法第2條第1項規定，比較新、舊法結果，仍應適用
    較有利於被告之行為時法律即舊法論以連續犯（最高法院95
    年第8次刑事庭會議決議參照）。被告前於九十一年間，有
    上揭犯罪前科確定，甫於九十三年六月二十六日執行完畢，
    此有被告前案紀錄表乙紙附卷可稽，茲於五年以內再故意犯
    本件有期徒刑以上之罪，不論依修正前之刑法第47條，或修
    正後之刑法第47條第1項之規定，均構成累犯，對被告而言
    並無有利或不利之情形，自不生新舊法比較之問題，應逕依
    修正前之刑法第47條，論以累犯，並加重其刑。
四、據上論結，應依刑事訴訟法第二百九十九條第一項前段、第
    二百七十三條之一第一項、第四百五十二條，毒品危害防制
    條例第十條第一項、第十八條第一項前段，刑法第二條第一
    項、第十一條前段、第五十六條（修正前）、第四十七條（
    修正前）、第三十八條第一項第二款判決如主文。
本案經檢察官甲○○到庭執行職務。
中    華    民    國    95    年    11    月    30    日
                      刑事第九庭  法  官  朱中和
以上正本證明與原本無異
如不服本判決應於送達後十日內向本院提出上訴狀。（應附繕本
）
                                  書記官  陳著振
中    華    民    國    95    年    12    月    1     日
附錄本判決論罪科刑法條：
毒品危害防制條例第10條
施用第一級毒品者，處 6 月以上 5 年以下有期徒刑。
施用第二級毒品者，處 3 年以下有期徒刑。


司法院資訊處製作；財團法人民間司法改革基金會備份。
